# ALEJANDRA HOCES

◆ UX DESIGNER ◆

hocesalejandra@gmail.com

github.com/alejandraHoces

+51 977 782 104

#### SOCIAL

- f
- fb.me/AlejandraHoces
- O
- @alejandrahoces
- \*
- @alejandrahoces

## PERFIL

Soy UX designer egresada de Laboratoria, cuento con habilidades para el desarrollo web, diseño de experiencias amigables, creación de productos digitales útiles aplicando diferentes metodologías, asimismo cuento con capacidad de análisis y solución de problemas, responsable y con excelentes habilidades de comunicación.

# EXPERIENCIA PROFESIONAL

# Asesora de servicio al cliente

SCCP S.A

Nov 2016 - Mar 2017

# Asesora de servicio al cliente

Global Sales Solutions Line Oct 2015 - Jul 2016

Ventas y atención al cliente

Zona Cel S.A.C Ago 2014 - Jul 2015

- Atención al cliente e información de promociones y servicios de Entel Perú.
- Resolución de problemas y situaciones conflictivas vía telefónica.
- Soporte y gestión de problemas técnicos.
- Atención de reclamos, consultas y sugerencias para el cliente de Repsol gas.
- Gestión de solicitudes para la instalación del servicio de gas GLP.
- Atención y soporte de emergencias vía telefónica.
- Atención al cliente, promoción y venta de productos
- Emisión de comprobantes de pago sistematizado y manuales, gestión de caja.
- Organización y gestión de inventarios.

#### APTITUDES

- Diseño centrado en usuarios
- Estrategia de contenidos
- Metodologías de investigación y síntesis
- Diseño e interfaz de usuario
- Técnicas de ideación
- Arquitectura de la información

#### EDUCACIÓN

2017 - 2018 UX designer

Laboratoria Especialización.

Mar - Oct 2010

Técnica en computación Informática EIGER

Ofimática y diseño web

## HABILIDADES

- Comunicación
- Creatividad
- Planificación
- Trabajo en equipo
- Organización
- Iniciativa

#### LOGROS

Best Squad Laboratoria 2017 - 2018

The Most Agile Laboratoria 2017 - 2018

# REFERENCIAS

Gonzalo Parra

Profesor, Laboratoria gonzalo.parra@gmail.com

Mariella Ramírez Vásquez Mentora, Laboratoria mariella.rava@gmail.com